# 请教陈老师-权益法未实现抵消

提问人：liubin988513 时间：2014-08-24 12:14:37
②投资方向联营、合营企业投出业务，投资方因此取得长期股权投资但未取得控制权的，应以投出业务的公允价值作为新增长期股权投资的初始投资成本，初始投资成本与投出业务的账面价值之差，全额计入当期损益。投资方向联营、合营企业出售业务，取得的对价与业务的账面价值之间的差额，全额计入当期损益。例 13 ：甲公司为某企业生产厂商。2X13年 1 月，甲公司以其所属的从事汽车配件装饰生产的一个分公司（构成业务），向其持股30%的联营企业增资。同时，乙公司的其他投资方（持有乙企业70%股权）也以现金 4200 万元向乙公司增资。增资后甲公司对乙公司的持股比例不变，并仍能施加重大影响。上述分公司（构成业务）的净资产（资产与负债的差额，下同）账面价值为 1000 万元。该业务的公允价值为 1800 万元。不考虑相关税费等其他因素的影响。本例中，甲公司是将一项业务投给联营企业作为增资。甲公司应当按照所投出的分公司（业务）的公允价值 1800 万元作为新取得长期股权投资的初始投资成本，初始投资成本与所投出的业务的净资产账面价值 1000 万元之间的差额 800 万元应全额计入当期损益。 请教陈老师，这条杀伤力是不是太大了？我做过的几个项目，涉及与中外合资的，都是中方出资产【一般都把整个业务线打包过去了】，外方出钱，按照这个理解，都得追溯调整全额确认了-----而且啊，出资的时候也是分步的，先出土地房屋设立公司，然后再把设备人员等一系列转移过去，那我出资那个时点还得需要按照一揽子交易也得全额确认？
该贴已经同步到 liubin988513的微博

回答人：chenyiwei
如你所言，这条规定可能对某些历史上曾经发生过此类业务的企业的报表产生重大影响。该条规定主要是为了解决合并报表准则（IFRS 10）和企业合并准则（IFRS 3）与长期股权投资准则（IAS 28）之间的冲突，规定此类情况下优先适用企业合并和合并报表准则，确保相关的重新计量损益和处置损益的全额确认。当然在实际操作追溯调整事项时，需在“切实可行”的框架内进行。

提问人：EdwardGrieg 时间：2015-04-30 17:51:31
你帖子中的”都得追溯调整全额确认了“是什么意思？ 我觉得这项经济业务就是购入以购买法进行初始计量的长期股权投资， 那么获得的股权自然以付出对价的公允进行计量， 差额计入当期损益。 会计处理中并没有”追溯调整“啊，为什么要说”都得追溯调整全额确认了“？

回答人：chenyiwei
以前有些投资方是按照原先《讲解 2010 》P43向合营、联营企业投出资产时按比例抵销顺流交易损益的规定操作的，而不是现在要求的在合并报表层面全额确认处置损益。

提问人：EdwardGrieg 时间：2015-04-30 18:33:56
@chenyiwei，说得对，是我疏忽了 在合营方向和营企业投出非货币性资产时，确实是像你说的那样处理。 但我还是没看出来哪儿有追溯调整？

回答人：chenyiwei
原先是不区分投出资产是否构成业务，均按比例抵销未实现损益；现在的规定是如果投出资产构成业务，则在合并报表层面应全额确认损益，不再按比例抵销。